【裁判字號】    89,易,142
【裁判日期】    890323
【裁判案由】    家庭暴力罪之傷害
【裁判全文】
臺灣士林地方法院刑事判決                          八十九年度易字第一四二號
    聲  請  人  臺灣士林地方法院檢察署檢察官
    被      告  乙○○
    選      任  陳添輝
    辯  護  人
右列被告因家庭暴力之傷害案件，經檢察官聲請簡易判決處刑 (八十八年度偵字第九
○四九號)，經本院內湖簡易庭認為不得以簡易判決處刑，簽移本院刑事庭，本院並
判決如左：
    主  文
乙○○傷害人之身體，處拘役參拾日，如易科罰金以參佰元折算壹日。
    事  實
一、乙○○係甲○○之配偶，乃家庭暴力防治法之家庭成員，平日夫妻相處不睦，乙
    ○○甚少返家，民國八十八年八月十五日晚上九時五十分許，乙○○因兒子黃峌
    寰之教育、交友問題返回臺北市○○區○○路一四九巷五弄八號三樓住處與子協
    談，適甲○○返回住處，乙○○乃對甲○○稱「甲○○你給我過來」，要求甲○
    ○一同參與，甲○○不予理睬逕自往臥室方向行去，乙○○旋起身追至阻止甲○
    ○進入臥房，並基於傷害之故意，揮拳、扭打甲○○，致甲○○左上肢瘀傷五×
    ０點二公分、一×０點三公分、右下肢擦傷二×０點一公分等傷害。
二、案經被害人甲○○訴請臺北市政府警察局南港分局報告臺灣士林地方法院檢察署
    檢察官聲請簡易判決處刑，經本院內湖簡易庭簽請改依通常程序審判。
    理  由
一、訊之被告乙○○固坦承於右揭時地因兒子之管教問題與告訴人甲○○發生爭執，
    惟矢口否認有傷害甲○○之行為，辯稱：伊素行良好，並無前科，且伊之父親擔
    任彰化縣慈善愛心會會長，故伊不可能傷害自己的妻子；告訴人提出之驗傷診斷
    書未有頭部、腹部受傷之記載，且伊身材壯碩，不可能彎腰毆打告訴人右大腿內
    側，且伊當時倘如兒子所證述失去理智毆打告訴人，告訴人之傷痕豈會僅有○點
    一公分、○點二公分、○點三公分之瘀傷，且進入臥室之走道僅九十公分寬，如
    其與告訴人二人於走道扭打，根本無多餘之空間讓其兒子由中間駕開雙方，伊兒
    子之證言不實，當晚伊係邀告訴人一起溝通兒子管教事宜，但告訴人不肯，逕自
    走回臥室，伊始追上去不讓告訴人關門，後來伊兒子將伊拉回客廳，告訴人即衝
    出臥室直喊打人，並跑回對門娘家找伊岳父、及告訴人之二哥及同德派出所警員
    過來，當天表示並沒有什麼事云云。惟查（一）被告上開傷害之犯行，業據告訴
    人指訴明確，且經證人即告訴人與被告之子黃峌寰證稱其父母親自其幼小即常吵
    架、打架，其父親離家已有二、三年，案發當晚其父親返家表示要與其談話，之
    後其母親自外返家，其父親口氣不悅叫「甲○○你給我過來」並起身，其母親旋
    開門欲進臥室，惟尚未進入臥室二人即扭打在一起，其父親有揮拳打其母親，其
    立即由彼二人中間穿進去推開彼等，其父親好像失去理智說你們二人都來沒關係
    ，後來其母親跑至門口，其父親又追至門口，之後住對門之二舅出來擋在其家門
    口不讓其父親進入，其外公亦出來，其父親即稱全部到隔壁談等語（本院八十九
    年二月十五日訊問筆錄），而證人黃峌寰自八十八年十二月底起，被告均按月提
    供新台幣一萬元之生活費用，此並據證人即被告及告訴人之女黃姿穎證述屬實，
    且為被告所自承，則證人黃峌寰所為上開之證述當無故意偏頗告訴人之虞。且告
    訴人住處臥室前之走道縱如被告所述僅為九十公分寬，惟被告與告訴人扭打衡情
    當非固定方位，其或與走道之走向成垂直，或與走道之走向平行，是證人黃峌寰
    由被告與告訴人之間駕開渠等二人，即非無週轉之空間，是證人黃峌寰之證詞並
    無可議，當可採信。（二）再查告訴人受有左上肢瘀傷五×０點二公分、一×０
    點三公分、右下肢擦傷二×０點一公分等傷害，亦有台北市立仁愛醫院分別於八
    十八年八月二十五日及同年月二十八日所出具之驗傷診斷書及診斷證明書附卷可
    稽，此二份文書均提及告訴人受有左上肢、右腿之瘀傷，且驗傷證明書更將所受
    傷害之部位及範圍詳予記載，核與證人黃峌寰所證二人扭打在一起，被告揮拳毆
    打告訴人之情並不相違，此外復有台北市政府警察局南港分局同德派出所八十八
    年八月十五日當晚之出勤記錄登載「員於二十三時十分許接獲民眾報案成福路一
    四九巷五弄八號三樓家庭暴力，經員到場處理係夫乙○○（男四四、九、二二）
    因教導孩子問題及家庭問題而導致出手毆打妻甲○○（四四、九、一、Ｚ000
    000000）成傷，經員當場了解問題原因，互相協調其妻甲○○暫時不提出
    傷害告訴」等語附卷可稽，是被告辯稱未傷害告訴人，顯非可採。（三）至被告
    另以其家族成員未有犯罪前科及其身材高大若欲傷害告訴人，豈會僅使告訴人受
    輕微之傷等情置辯，惟按是否成立犯罪與行為人之家庭成員並無關連；另被告縱
    令身材高大，孔武有力，惟其為本件犯行之時既為證人黃峌寰所阻擋，衡情自無
    任由被告亂如雨下般毆打告訴人，是被告辯稱本件告訴人所受傷害情節輕微非其
    所為，自無可信。綜上所述，被告所辯顯係飾詞，殊無足採，本件事證明確，被
    告犯行洵堪認定。
二、核被告所為係犯刑法第二百七十七條第一項之普通傷害罪。爰審酌被告與被害人
    係夫妻關係，因溝通不良而至暴力相向之犯罪動機、目的、手段、被害人所受之
    傷害暨被告之素行、犯後飾詞卸責等一切情狀，量處如主文所示之刑，並諭知易
    科罰金之折算標準。
三、據上論斷，應依刑事訴訟法第四百五十二條、第二百九十九條第一項前段、刑法
    第二百七十七條第一項、第四十一條、罰金罰鍰提高標準條例第一條前段、第二
    條，判決如主文。
本案經檢察官徐文豪到庭執行職務
中      華      民      國      八十九      年      三    月    二十三  日
                                臺灣士林地方法院刑事第四庭
                                        法  官  杜  惠  錦
右正本證明與原本無異。
如不服本判決，應於判決送達後十日內，向本院提出上訴狀。
                                        書記官  施  惠  卿
中      華      民      國      八十九      年      三    月    二十七  日
附錄本案論罪科刑法條全文
刑法第二百七十七條第一項：
傷害人之身體或健康者，處三年以下有期徒刑，拘役或一千元以下罰金。


司法院資訊處製作；財團法人民間司法改革基金會備份。
